【裁判字號】    98,簡抗,2
【裁判日期】    981111
【裁判案由】    詐欺
【裁判全文】
臺灣臺南地方法院刑事裁定               98年度簡抗字第2號
抗  告  人
即  被  告  甲○○
上列抗告人因詐欺案件，不服本院98年度簡字第883 號，中華民
國98年5 月25日及同年8 月5 日所為第一審裁定（聲請簡易判決
處刑案號：97年度偵字第15237 號），提起抗告，本院管轄之第
二審合議庭裁定如下：
    主  文
抗告駁回。
    理  由
一、抗告意旨略以：抗告人即被告甲○○因詐欺案經鈞院於民國
    98年4 月14日判處罪刑，經抗告人合法提起上訴後，鈞院於
    98年5 月25日以98年度簡字第883 號刑事裁定駁回上訴，惟
    抗告人無法受領該裁定，係於98年6 月3 日寄存於竹滬派出
    所，而依刑事訴訟法第59條、60條與民事訴訟法第138 條第
    3 項規定，寄存文書自寄存之日起，寄存機關應保存2 個月
    ，鈞院上開裁定係於98年6 月3 日（抗告人誤載為6月13日）
    寄存竹滬派出所，而抗告人提出抗告之日期係98年7 月20日
    ，依上開規定，應尚於2 個月期間內，且還有剩餘期日。另
    依法院辦理刑事訴訟案件應行注意事項第164 項，明文以送
    達判決之日為準，期間之始日不得算入，本件裁定抗告人之
    實際收受日期係98年7 月8 日，是抗告人之抗告並無逾期，
    且依上開規定，抗告人原提起之上訴，亦並未逾上訴期間，
    原審以上訴逾期駁回抗告人之上訴，顯有違誤，鈞院應依刑
    事訴訟法第408 條第1 項後段規定統合抗告人於上訴時所提
    出之所有資料並調查證據後，依同法第2 項更正裁定，並對
    第一審判決內容重為調查等語。
二、本院之判斷：
  (一)按提起上訴，應自簡易判決送達之日起10日內為之，又原審
    法院認為上訴不合法律上之程式或法律上不應准許或其上訴
    權已喪失者，應以裁定駁回之，刑事訴訟法第455 條之1 第
    3 項、第349 條、第362 條前段分別定有明文。次按於一定
    期日或期間內，應為意思表示或給付者，其期日或期間之末
    日為星期日、紀念日或其他休息日時，以其休息日之次日代
    之，民法第122條定有明文；即於期間之末日為星期日、紀
    念日或其他休息日時，始以次日代之。再應於法定期間內為
    訴訟行為之人其住所、居所或事務所不在法院所在地者，計
    算該期間時，應扣除其在途之期間；前項應扣除之在途期間
    ，由司法行政最高機關定之，刑事訴訟法第66條亦有明文。
  (二)查抗告人即被告甲○○因幫助詐欺案件，經本院於98年4 月
    14日以98年度簡字第883 號簡易判決處有期徒刑4 月，如易
    科罰金，以新臺幣一千元折算一日，上開判決書正本係於民
    國98年4 月22日送達被告住所地即高雄縣路竹鄉○○村○○
    路1 巷1 弄26號，因未獲會晤本人亦無受領文書之同居人，
    已將該送達文書寄存於高雄縣警察局湖內分局竹滬派出所，
    有送達證書一份可稽，上開判決係以寄存送達之方式為之，
    其寄存之日為98年4 月22日，依刑事訴訟法第62條準用民事
    訴訟法第138 條第2 項之規定，該送達應經10日始發生送達
    之效力，是該判決於98年5 月2 日已發生送達被告之效力。
    再被告住所係在高雄縣，依前揭說明，其上訴之法定期間應
    扣除在途期間。而依司法院所頒「法院訴訟當事人在途期間
    標準」第3 條第1 款之規定：「其在途期間按該法院區域之
    在途期間日數（日數不同者，按最長日數），再加其居住地
    地方法院管轄區域內之在途期間日數計算」。而同標準第2
    條復規定本院轄區最長在途期間日數為2 日，而被告居住地
    地方法院（即臺灣高雄地方法院）轄區之最長在途期間日數
    為4 日，合併計算之結果，被告可扣除之在途期間共為6 日
    。從而，上訴人應於送達判決後16日（上訴期間10日加計在
    途期間6 日）內提起上訴，始臻適法。亦即，抗告人至遲應
    於98年5 月18日提起上訴，且98年5 月18日係星期一，並非
    休假日，抗告人並無不能提起上訴之情形，惟抗告人遲至98
    年5 月19日始以書狀向本院提出上訴，此有蓋有原審收狀戳
    之抗告人所提之刑事上訴狀附卷可憑，顯已逾越上訴期間，
    原審以其上訴逾法定期間為由，於98年5 月25日裁定駁回抗
    告人之上訴，參照前揭法條規定，自無不合。
  (三)次按抗告期間，除有特別規定外，為五日，自送達裁定後起
    算，又原審法院認為抗告不合法律上之程式者，應以裁定駁
    回之，刑事訴訟法第406 條前段、第408 條第1 項前段亦分
    別定有明文。查本院前揭98年5 月25日刑事裁定，經於98年
    6 月3 日送達被告住所地即高雄縣路竹鄉○○村○○路1 巷
    1 弄26號，因未獲會晤本人亦無受領文書之同居人，而將該
    送達文書寄存於高雄縣警察局湖內分局竹滬派出所，有送達
    證書一份可稽，是前開裁定亦係以寄存送達之方式為之，其
    寄存之日為98年6 月3 日，依前揭說明，該裁定亦已於98年
    6 月13日發生送達於抗告人之效力，另再加計6 日在途期間
    ，抗告人至遲應於裁定送達後後11日（抗告期間5 日加計在
    途期間6 日）內提起抗告，始臻適法。亦即，抗告人至遲應
    於98年6 月24日提起抗告，惟被告之抗告狀遲至98年7 月20
    日始行到達本院，此亦有蓋有原審收狀戳之抗告人所提之抗
    告理由狀附卷可憑，顯已逾越抗告期間，原審以其抗告逾法
    定期間為由，於98年8 月5 日裁定駁回抗告人之抗告，參照
    前揭法條規定，亦無不合。
  (四)至抗告意旨指稱依民事訴訟法第138 條第3 項規定，寄存之
    文書自寄存之日起，寄存機關應保存二個月，且法院辦理刑
    事訴訟案件應行注意事項第164 項規定：上訴期間之起算，
    以送達判決之日為準，期間之始日不得算入，抗告人係於98
    年5 月2 日始至警局確實收受判決書，且抗告人需調查相牽
    連案件補正證據，抗告人蒐集資料補正證據後於98年5 月19
    日提出上訴書狀，過程正確，且符合上開法律規定，又原審
    98年5 月25日裁定，抗告人係於98年7 月8 日始至警局收受
    ，於7 月20日提出抗告，依法符合規定云云。惟查：民事訴
    訟法第138 條第3 項之規定，僅係就寄存機關應保存文書之
    期間所為之規定，與送達效力並無涉，送達效力乃係明文規
    定於該法第138 條第2 項：寄存送達，自寄存之日起，經10
    日發生效力，此觀民事訴訟法第138 條第2 項規定自明，而
    上開規定，依刑事訴訟法第62條規定，於刑事訴訟準用之。
    本件98年4 月14日之第一審判決按抗告人之住所為送達，因
    未獲會晤抗告人本人，亦無受領文書之同居人或受僱人，送
    達人乃依民事訴訟第138 條之規定，將判決書於98年4 月22
    日寄存於送達地之警察機關即高雄縣警察局湖內分局竹滬派
    出所，以為送達，已如前述，則當送達人依此方式為送達時
    ，自寄存之日起，經10日即已生送達之效力，即同前所述於
    98 年5月2日發生送達效力，而上訴期間自該送達發生效力
    之翌日即起算，至抗告人實際至警察機關領取第一審判決書
    之時日為何，並非所問，是抗告人以寄存機關應保存文書之
    期間及其係於98年5 月2 日始至派出所領取第一審判決，故
    於98年5 月19日對第一審判決提起上訴，並未逾上訴期間云
    云，顯有誤會。再抗告人以前揭相同有所誤會之理由，主張
    其於98年7 月20日提起之抗告應屬合法，原審98年8 月5 日
    抗告駁回之裁定有違誤云云，依前揭說明，自亦無理由。
三、從而，原審以抗告人上訴逾期及抗告逾期為由，分別於98年
    年5 月25日、98年8 月5 日以98年度簡字第833 號裁定駁回
    其上訴及抗告，均無違誤。抗告人提起本件抗告為無理由，
    應予駁回。
四、依刑事訴訟法第455 條之1 第4 項、第5 項、第412 條，裁
    定如主文。
中    華    民    國    98    年     11  月     11   日
                   刑事第二庭   審判長法  官  蘇義洲
                                      法  官  黃瑪玲
                                      法  官  童來好
以上正本證明與原本無異。
本件不得再抗告。
                                      書記官  柯貞如
中    華    民    國    98    年    11    月    11    日


司法院資訊處製作；財團法人民間司法改革基金會備份。
